Inventaris van het archief van de familie Del Court van Krimpen, (1506) 1611-1979
Nationaal Archief, Den Haag
- PERSOONLIJK, A
  - DE FAMILIE DEL COURT VAN KRIMPEN
    - AALBRECHT ARENT DEL COURT VAN KRIMPEN (1856-1924), XIX
      - Familieleven
        - Verslag uit het weekblad voor Ede en omgeving van een door hem of een van zijn broers georganiseerde schaatswedstrijd, 1885; 393; 1 stuk
        - Foto's van hem met zijn vrouw en oudste dochter Dora op Rooswijk, (1886); 394; 2 stukken
        - Foto's van zijn oudste dochter Dora, alleen en met haar nichtje Renée van de Poll, (1885) en z.j.; 395; 10 stukken
        - Foto's van zijn dochter Elisabeth en van zijn zoon Gerard Martinus, z.j.; 396; 5 stukken
        - Foto's van zijn dochters en van zijn dochters met zijn zoon, z.j.; 397; 7 stukken
        - Rouwcirculaires wegens het overlijden van familieleden, 1889-1920; 398; 7 stukken
        - Circulaire met kennisgeving van het huwelijk van zijn dochter Dora, 1911, en van Elisabeth, 1913; met liturgie van de kerkelijke inzegening, 1913; met uitnodigingen voor de diners, 1913., 1911, 1913; 399; 5 stukken
        - Circulaire met kennisgeving van het huwelijk van André van de Poll; met menukaart, 1914; 400; 2 stukken
        - Brieven van zijn vrouw; met telegram over de toestand in Brussel, 1914; 401; 9 stukken
        - Brief van zijn broer Willem, 1914, en van diens zoon Hervey, 1914-1915; 402; 2 stukken
        - Brieven van zijn zoon Gerard Martinus, 1914 en 1917; 403; 5 stukken
        - Circulaire met kennisgeving van het overlijden van zijn vrouw, 1918; met telegram, 1918; met rouwadvertentie, 404; 3 stukken
        - Circulaire met kennisgeving van zijn huwelijk met mevrouw Alban Silhol te Nice, z.j.; 405; 1 stuk
        - Memorie over de traditie van de familieportretten Del Court, 1921; met tekeningen van hun plaats in de eetzaal op Rooswijk, z.j.; 406; 4 stukken
        - Artikel uit een krant naar aanleiding van zijn overlijden met overzicht van zijn betekenis op het gebied van de golfsport, 1924; 407; 1 stuk
      - Loopbaan
        - Akte van erelidmaatschap van de Senaat van de Universiteit van Leiden, 1879; 408; 1 stuk
        - Bul van zijn promotie tot doctor in de rechten te Leiden, 1881; 409; 1 stuk
        - Kaart van de polders van Velserbroek, Schoten en Spaarndam, z.j.; 410; 1 stuk
        - Menukaart ter gelegenheid van de viering van het 50-jarig bestaan van "Utili Dulci"; met foto van de aanwezigen, 1913; 411; 2 stukken
          In inv.nr. 621 is sprake van de promotiepartij van Henri Beelaerts van Blokland.
      - Activiteiten op genealogisch gebied
      - Algemeen
        - Brief van de uitgever S. Gouda Quint te Arnhem met prijsopgave voor het drukken van het familieboek, 1913; met kladstaat betreffende de kosten, z.j.; 412; 2 stukken
        - Brief van zijn broer Willem in hoofdzaak over de tekst van het te publiceren familieboek; met bijlagen, 1914; 413; 5 stukken
        - Akte van toestemming van de Duitse vice-consul te Maastricht aan hem om archiefonderzoek te verrichten in o.a. Verviers, 1914; 414; 1 stuk
        - Familieboek getiteld: "La familie Del Court van Krimpen, refugies de Verviers, leurs rôle dans l'industrie en Hollande au 17e et au l8e siècle et leur place dans la magistrature. Avec une étude sur le tableau de Rembrandt dit 'de Staalmeesters'," Arnhem, 1916; 415; 1 deel
        - Lijst van personen aan wie het familieboek wordt toegezonden, z.j.; 416; 2 stukken
        - Brieven met felicitaties naar aanleiding van het verschijnen van het familieboek, 1916-1917; 417; 1 omslag
        - Artikelen uit verschillende tijdschriften met besprekingen van het familieboek, 1916-1922; 418; 1 omslag
        - Memories tot verbetering van geboorteakten, z.j.; met staten van bekende dubbele namen in Nederland, 419; 4 stukken
        - Memorie te voegen bij het rekest om verheffing in de Nederlandse adel, 1917; met bijlagen, 1913 en z.j., 1913, 1917; 420; 1 omslag
        - Genealogie van de familie Del Court; met kwartierstaten van verschillende leden van die familie en van Elisabeth de Wolff, Anna van Barnevelt, Petronella Catharina van der Meersch, Adolfine Elisabeth van Wickevoort Crommelin, Maurits de Bruijn en Hester Johanna Boogaard, z.j.; 421; 1 omslag
          Sommige kwartierstaten hebben gekleurde wapenafbeeldingen.
        - Afbeeldingen van de familiewapens Del Court, Del Court van Krimpen, Boelens, Duyst van Voorhout, Van Immerseel, Kloeck, Van Leeuwen, Van Loon, Marion, Van Nieuwenhuijsen, Ouderkerk, La Pierre, Raap, Schmitz, Six en Wilkes of Willekes; met beschrijving van het wapen Marion; met afbeeldingen van helmtekens, z.j.; 422; 1 omslag
      - Bijzonder
      - De familie Del Court
        - Brieven van verschillende personen en instellingen in hoofdzaak over de herkomst van Servaas Pietersz. del Court, 1874-1922 en z.j.; 423; 1 omslag
        - Brieven van J.B. Rietstap over het wapen Del Court, 1875; met conceptbrief, 1875., 1874, 1875; 424; 3 stukken
        - Genealogie van de familie De Stembert-Del Court, z.j.; 425; 29 stukken
          1. 28 stukken gedrukt.
          2. In 29-voud.
        - Genealogie van de familie Delecourt alias Del Court uit Artois en Picardië, bekrachtigd door de directeur van de Archives de la Noblesse et du Collège heraldique in Frankrijk, 1877; 426; 1 katern
        - Memories en aantekeningen betreffende de families De Stembert, Del Court, De Stembert-del Court, de la Court, Ellecourt enzovoorts, uit buitenlandse archieven, 19e en 20e eeuw; 427; 2 pakken
        - Memories, akten en aantekeningen betreffende de familie Del Court vanaf 1615-1884, afkomstig uit Hollandse archieven, 1879-1917; 428; 1 pak
        - Memories en aantekeningen over de lakenhandel in Holland en in Verviers in de 17e en 18e eeuw van verschillende leden van de familie Del Court. Afschriften, 19e eeuw en z.j.; 429; 1 omslag
        - Brief van de directeur van het museum Boymans van Beuningen over het schilderij van Bartholomeus van der Helst, wellicht voorstellende Abraham del Court en Maria de Keersegieter; met afbeeldingen van het schilderij, 1887; 430; 3 stukken
        - Foto's van de Staalmeesters van Rembrand van Rijn, de Drapeniers van Aert Pietersz. en een ongetekend schilderij; met foto van het portret van Servaas Pietersz., jong en "verouderd", 431; 5 stukken
        - Foto van de grafsteen van Jean de Stembert; met tekening van grafstenen in Verviers en Visé; met kaartje van de omgeving van Verviers; met gravure van Sint Servatius, 1887 en z.j.; 432; 5 stukken
        - "Un inventaire de Bien Meubles d'un patricien de Verviers au XVIe siècle, Maitre Laurent del Court, chirurgien, Echevin de Verviers de 1558 à 1575", Verviers, 1904; 433; 1 katern
          1. Geschreven door Willem del Court.
          2. Gedrukt.
      - Aanverwante families
        - Brieven van verschillende personen over aanverwante families, 1867-1915 en z.j.; 434; 1 omslag
        - Aantekeningen over verschillende aanverwante families in de 16e en 17e eeuw, z.j.; 435; 1 omslag
        - Genealogie van de familie Van Barnevelt door J.H. Scheffer. Rotterdam, 1878; met genealogie in handschrift; met aantekeningen, z.j., 1878, z.j.; 436; 1 omslag
        - Genealogie van de familie Boelens, uitgegeven naar het handschrift van Jan van Wieringen Gijsbertsz. Amsterdam, 1884; 437; 1 deel
        - Genealogieën en aantekeningen betreffende de familie Bosch; met brieven van verwanten met inlichtingen over de familie, 1823-1826, 1841-1843, 1876, 1884 en z.j.; 438; 1 omslag
          De brieven zijn voor het merendeel geadresseerd aan de heer Scheltus van Kopferbeke te Alkmaar, verwant via de familie Van der Meersch.
        - Genealogie vande familie Bruijningh; met bijlagen, 1894 en z.j.; 439; 1 katern en 2 stukken
        - Kwartierstaat van Jacob van der Burch, z.j.; 440
        - Memories en aantekeningen betreffende de familie De Hasque, 1890 en z.j.; met wapenafbeeldingen; 441; 1 pak
        - Kwartierstaat van Wilhelmina Jacoba van Immerseel, 1875; met aantekeningen, z.j., 1875, z.j.; 442; 2 stukken
        - Genealogie vande familie Looten, z.j.; 443; 1 rol
        - Aantekeningen betreffende de familie Van der Meersch, z.j.; met stamreeks van de daaraan verwante familie De Veer, 1922; 444; 1 omslag
        - Genealogie van de familie Raap, 1556-1750; met aantekeningen tot het jaar 1803. Uittreksel uit de genealogie Kloeck, z.j.; 445; 1 katern
        - Genealogie van de familie Reepmaker, met afbeeldingen, samengesteld door Jacob Reepmaker A. Azn., Rotterdam, 1905; 446; 1 deel
        - Aantekeningen betreffende de families Röell en Van de Poll, z.j.; 447; 4 stukken
        - Aantekeningen betreffende de familie Sanisson, z.j.; 448; 1 omslag
        - Kwartierstaat van Lodewijk Diederik Johan Schas en zijn beide broers, met wapen. Samengesteld door L.D.J. Schas te Bennekom, z.j.; 449; 1 stuk
        - Kwartierstaat van Margaretha Eva Nicolasia Six; met aantekeningen over haar voorvader Samuel Blommaert, z.j.; 450; 2 stukken
        - Genealogie van de familie De Wolff; met aantekeningen over de families Blom, Coesvelt, Cruydenier en Reepmaker, z.j.; 451; 1 omslag
      - Stukken afkomstig van Marie Henriëtte Prévinaire
        - Foto's van haar als kind en van haar vader Theodore Marie Prosper Prévinaire, z.j.; 452; 4 stukken
        - Foto van haar met haar drie kinderen, (1891); 453; 1 stuk
        - Foto's van haar broer Theodore en van diens tuin aan de Zijlweg te Haarlem; met foto's van niet nader aangeduide leden van de familie Prévinaire, 1896 en z.j.; 454; 8 stukken
          Zie ook inv.nr. 899.
        - Foto's van haar zusters Elisabeth Aldegonde en Eugenie, z.j.; 455; 6 stukken
        - Foto's van oom en tante Fortamps-Prévinaire, z.j.; 456; 3 stukken
        - Foto's van Charles van de Poll, 1899 en z.j.; 457; 2 stukken
        - Foto's van Maria Louise Jacoba Cecilia van de Poll en van haar zoontje Maurits van Vollenhoven, z.j.; 458; 7 stukken
        - Foto's van haar nichtje en neven Renée, Maximiliaan en André van de Poll, z.j.; 459; 6 stukken
        - Foto's van Joanna Henriëtte van de Poll, z.j.; 460; 5 stukken
        - Brieven van haar man, geschreven vanuit Zwitserland, 1914 en 1917; 461; 2 stukken
        - Brieven van haar zoon Gerard, 1914 en 1917; met foto van hem en zijn vrouw tijdens hun huwelijksreis, 1914., 1914, 1917; 462; 4 stukken
    - HERMAN HENDRIK DEL COURT VAN KRIMPEN (1867-1931), XX
      Herman Hendrik del Court van Krimpen was de tweede zoon van Martinus Gerard Pieter del Court van Krimpen en Clara Catharina Elisabeth Röell. Hij was luitenant-ter-zee bij de Koninklijke Marine, burgemeester van Wijk aan Zee en Duin en heer van Krimpen aan de Lek. Hij stierf ongehuwd.
      - Familieleven
        - Foto van hem als adelborst, z.j.; 463; 1 stuk
        - Kennisgeving van het overlijden van Leopoldine Dum; met telegrammen met het bericht van overlijden van zijn nichtje Clara Creutzberg en van zijn ooms Albert en Willem; met rouwadvertenties, 1915, 1922, 1924 en 1927; 464; 7 stukken
        - Brief van zijn oom Albert over de kritiek op het familieboek, 1917; 465; 1 stuk
        - Menukaart voor een déjeuner op "Oosterheide", 1920; 466; 1 stuk
        - Brief van zijn neef Gerard Martinus del Court van Krimpen met mededeling van de geboorte van een dochter, 1921; 467; 1 stuk
        - Circulaire met kennisgeving van het huwelijk van Anna Elisabeth Petronella del Court van Krimpen met Willem Emile Adriaan König, 1923; 468; 1 stuk
      - Loopbaan
        - Album hem aangeboden door de inwoners van Wijk aan Zee en Duin bij zijn afscheid als burgemeester, 1920; 469; 1 deel
    - ANNA ELISABETH DEL COURT VAN KRIMPEN (1877-1959), XXI
      Anna Elisabeth del Court was de jongste dochter van Martinus Gerard Pieter del Court van Krimpen en Clara Catharina Elisabeth Röell. Zij trouwde in 1905 Gijsbert van Tienhoven (1875-1942).
      - Brieven van haar broer Herman Hendrik, 1896, 1897 en 1904; 470; 9 stukken
      - Brief van haar zuster Johanna Isabella, 1901; 471; 1 stuk
      - Brief van (Gijsbert van Tienhoven), 1905; 472; 2 stukken
      - Circulaire met kennisgeving van haar huwelijk met Gijsbert van Tienhoven, 1905; 473; 1 stuk
      - Brief van haar moeder aan haar dochter Cecile van Tienhoven, 1915; 474; 1 stuk
    - GERARD MARTINUS DEL COURT VAN KRIMPEN (1889-1944), XXII
      Gerard Martinus del Court van Krimpen was de zoon van Aalbrecht Arent del Court van Krimpen en Marie Henriëtte Prévinaire. Hij was. heer van Krimpen. Hij trouwde Marie Adèle Erneste van Loon (1891-1983).
      - Menukaarten van diners ter gelegenheid van verloving en huwelijk van Jacob Alexander Röell en Louise Marguérite van Loon, 1911-1912; 475; 3 stukken
      - Brief van zijn neef Herman del Court van Krimpen met felicitaties voor zijn verloving, 1913; 476; 1 stuk
      - Programma van een toneelspel opgevoerd ter gelegenheid van het 25-jarig huwelijksfeest van het echtpaar Van Loon-Tachard; met balboekje, 1914; 477; 2 stukken
      - Kennisgeving van zijn huwelijk met May van Loon; met uitnodiging; met menukaarten; met liturgie van de kerkelijke inzegening, 1914; 478; 10 stukken
      - Lijst van kinderen uit het huwelijk Del Court van Krimpen-Van Loon, z.j.; 479; 1 stuk
  - AANVERWANTE FAMILIES
    - SANISSON
      De familie Sanisson was verwant aan de familie Del Court door huwelijk in 1621 (I)
      - JOHAN SANISSON (overleden in 1672), XXIII
        Johan Sanisson was predikant onder andere in Den Haag, Aken en Leeuwarden. Hij trouwde in 1611 Marguerite de Hasque overleden in 1672.
        - "Notitie Boeckie" met aantekeningen over zijn loopbaan en gezin, voortgezet door zijn dochter Marie, 1611-1680; met aantekeningen van Isaak del Court, 1711 en 1737., 1611-1680, 1711, 1737; 480; 1 deel en 1 omslag
          1. In het Frans; met vertaling.
          2. Zie voor de aantekeningen van Isaak del Court deze inventaris, p. 21.
      - PHILIPPE SANISSON (1620-1702), XXIV
        Philippe Sanisson was de zoon van Johan Sanisson en Marguerite de Hasque. Hij was lid van de vroedschap en burgemeester van Gouda. Hij trouwde Maria van Wouw (1622-1681).
        - Gekleurde en ongekleurde wapentekening, z.j.; 481; 2 stukken
        - Kwitantie van Barend Jansz. wegens betaling van het metselen van een graf in de St. Janskerk te Gouda, 1699; 482; 1 stuk
        - Staat van nadere scheiding en deling van zijn nalatenschap tussen Isaak del Court voor Johanna Sanisson, en Pieter van Wouw en Dirk van Ruiven voor Anna van Wouw en Margaretha Splinter. Afschrift, 1703, 1708; 483; 1 katern
    - DE WOLFF
      De familie De Wolff was verwant aan de familie Del Court door huwelijk in 1721 (VIII)
      - JACOB DE WOLFF (overleden in 1771), XXV
        Jacob de Wolff was waarschijnlijk de oudste zoon van Jacob de Wolff en Geertruida van Klenck. Hij stierf ongehuwd.
        - Familieleven
          - Circulaire met kennisgeving door Abraham del Court en Anna van Barnevelt van hun voorgenomen huwelijk, 1750; 484; 1 stuk
        - Nalatenschap
          - Testament, 1761; 485; 1 katern
          - Inventaris van zijn boedel, 1772; 486; 1 katern
          - Akten van scheiding en deling van de nalatenschappen van Jacob, Coenraad Klenck en Elisabeth de Wolff tussen de erfgenamen Del Court, 1775; met akte van décharge voor Josua van Ouderkerk wegens het beheer van de fideï-commissaire goederen afkomstig van Catharina Maria Blom, 1775. Uittreksel, 1783., 1775, 1783; 487; 1 deel en 3 katernen
          - Akten van décharge door de erven Del Court voor Josua van Ouderkerk en Jacob Hendrik de Ridder wegens het beheer van de nalatenschappen van hun grootmoeder Elisabeth de Wolff en van hun oudooms Jacob en Coenraad Klenck de Wolff, 1778-1779; 488; 3 katernen
      - COENRAAD KLENCK DE WOLFF (overleden in 1760), XXVI
        Coenraad Klenck de Wolff was de tweede zoon van Jacob de Wolff en Geertruida van Klenck. Hij stierf ongehuwd.
        - Onderhandse akte van transport door Abraham del Court aan hem van obligaties ten laste van Holland en West-Friesland, 1755; 489; 1 stuk
        - Akte van scheiding en deling van zijn nalatenschap tussen Jacob de Wolff en de erfgenamen Del Court, (1762); met rekening en verantwoording van het beheer, 1760-1762; met bijlagen, 1694 en 1722. Uittreksels, 490; 2 katernen en 3 stukken
    - BLOM
      De familie Blom was verwant aan de familie De Wolff door het huwelijk in 1693 van Geertruida van Klenck, weduwe Blom, (XXXVIII) met Jacob de Wolff
      - PAULUS BLOM, XXVII
        Paulus Blom was koopman te Amsterdam. Hij trouwde in 1653 Cathalijna Jacobsdr. van Ouderkerk.
        - Testament, 1655; 491; 1 katern
      - JACOB BLOM (1656-1691), XXVIII
        Jacob Blom was waarschijnlijk de zoon van Paulus Blom en Cathalijna van Ouderkerk. Hij was koopman. Hij trouwde in 1685 Geertruida van Klenck (1664-1720). Zij hertrouwde in 1693 Jacob de Wolff (1655-1701).
        - Testament, 1688; 492; 1 katern
        - Akte van aanstelling door Geertruida van Klenck van Cornelis Verzijl en Jacob Verkaik tot voogden over haar kinderen Martina en Catharina Maria Blom, 1693; 493; 1 charter
      - CATHARINA MARIA BLOM (overleden in 1760), XXIX
        Catharina Maria Blom was de jongste dochter van Jacob Blom en Geertruida van Klenck. Zij trouwde in 1743 Jacobus Manschot.
        - Familieleven
          - Akte van huwelijksvoorwaarden tussen haar en Jacobus Manschot, weduwnaar van Maria de Haas, 1743; 494; 1 katern
        - Eigendommen
          - Akten van transport door Jacob de Wolff, Isaak del Court en Elisabeth de Wolff aan haar van obligaties uit de nalatenschap van hun moeder Geertruida van Klenck, 1735; met bijlagen, 1725., 1725, 1735; 495; 5 stukken
          - Onderhandse akte van overeenkomst tussen haar en haar broers en, zuster De Wolff over het eigendom van het huis in de Wolverstraat in Amsterdam, 1735; met kwitantie, 1662., 1662, 1735; 496; 2 stukken
        - Nalatenschap
          - Akte van scheiding en deling van haar nalatenschap, 1760; 497; 1 katern
    - VAN KLENCK
      De familie Van Klenck was verwant aan de familie De Wolff door het huwelijk in 1693 van Geertruida van Klenck met Jacob de Wolff (XXVIII)
      - COENRAAD VAN KLENCK (1628-1691), XXX
        Coenraad van Klenck was de zoon van Georg Everhard Klenck en Geertruid Fenzel. Hij was schepen van Amsterdam, koopman en gezant naar Rusland in 1675. Hij trouwde in 1656 Martina Reepmaker (1630-1664).
        - Akte van verheffing in de adelstand door Leopold keizer van Oostenrijk, van Jan, Coenraad, Ernst, Marcus en Mattheus van Klenck, broers. Afschrift, 1668, 1670; 498; 1 katern
        - Portret van hem, afbeelding naar het schilderij van Nicolaas Maes, z.j.; 499; 1 stuk
    - JACOT
      De familie Jacot was verwant aan de familie Van Klenck door huwelijk in 1656 (XXX)
      - SARA JACOT (overleden in 1746), XXXI
        Sara Jacot was de dochter van Balthasar Jacot of Jacott en Elisabeth Reepmaker. Zij stierf ongehuwd.
        - Akte van scheiding en deling van haar nalatenschap tussen Johan Eduard van Ewijck voor zijn moeder Elisabeth Verzijl, Catharina Maria Blom, Jacob, Coenraad Klenck en Elisabeth de Wolff, 1746; 500; 1 katern
    - VAN BARNEVELT
      De familie Van Barnevelt was verwant aan de familie Del Court door huwelijk in 1750 (IX)
      - MARTINUS VAN BARNEVELT (1691-1775), XXXII
        Martinus van Barnevelt was de zoon van Hendrik van Barnevelt en Geertruida Pompe. Hij was onder meer heer van Noordeloos en Overslingeland, Krimpen aan de Lek, Engelen en Vlijmen, burgemeester van Gorinchem en dijkgraaf van het land van Arkel. Hij trouwde in 1718 Elisabeth Steenis, overleden in 1721, en in 1724 Geertruida Bruijningh (1694-1775).
        - Familieleven
          - Gekleurde wapentekeningen van de vier kwartieren van hem en van Geertruida Bruijningh, z.j.; 501; 1 stuk
          - Stuk houdende lijkrede naar aanleiding van het overlijden van zijn moeder Geertruida Pompe, 1720; 502; 1 deel
          - Gedicht ter gelegenheid van het huwelijk van zijn nicht Johanna Maria van Barnevelt met Jacobus van Velzen, 1745; 503; 1 katern
          - Brief van zijn zwager François Bruijningh, 1749; 504; 1 stuk
          - Brieven van Abraham del Court, 1749 en 1759; 505; 2 stukken
          - Gedicht ter gelegenheid van het huwelijk van zijn dochter Sara met Lodewijk Jan Baptiste baron Sweerts de Landas van Oirschot, 1750; 506; 1 katern
          - Brief van zijn zwager W. Steenis, 1763; 507; 1 stuk
          - Gedicht ter gelegenheid van hun gouden huwelijksfeest door Leonard van Meerten, predikant te Arkel, 1774; 508; 1 katern
          - Portret van Michiel Bruijningh, z.j.; 509; 2 stukken
        - Loopbaan
          Zie ook inv.nr. 874.
          - Gedichten ter gelegenheid van de inhuldiging van zijn zoon Hendrik als drossaard, watergraaf van de Giessen, stadhouder en griffier van de lenen, schout en secretaris van Noordeloos en Overslingeland, de Grote Waard en Menekeles; met naamdicht op diens tiende verjaardag, 1736; 510; 2 katernen en 2 stukken
            2. In tweevoud.
          - Gedichten ter gelegenheid van zijn verheffing tot drossaard van Gorinchem en dijkgraaf van het land van Arkel en baljuw van Hardinxveld, 1747; 511; 1 deel
          - Titelblad van het door hem geschreven boek over middelen ter voorkoming van overstromingen der rivieren in Gelderland en Holland, 1773; 512; 1 stuk
        - Financiën
          - Staten van kosten gemaakt wegens het gebruik van verschillende overzetveren, 1729-1731; met kwitantie wegens levering van sieraden en een Bijbel met gouden slot, 1739., 1729-1739; 513; 5 stukken
          - Akte van volmacht van zijn vrouw voor hem tot afwikkeling van de nalatenschap van Anthonie Bruijningh, zijn zwager, 1751; 514; 1 katern
        - Nalatenschap
          - Testament van hem en Geertruida Bruijningh, 1773; met akte van opening, 1775. Afschriften, 515; 1 deel
          - Lijkrede bij zijn begrafenis door Leonard van Meerten, predikant te Arkel; met tekst van het grafschrift op de tombe in de kerk van Noordeloos, 1775; 516; 2 stukken
          - Akte van overeenkomst tussen Anna en Sara van Barnevelt over de huizen c.a. die zij van hun ouders hebben geërfd; met catalogus van te veilen roerende goederen; met lijst van schilderijen, 1775 en 1776; 517; 2 katernen en 1 stuk
            Catalogus gedrukt.
          - Rekeningen van Herman van der Colff en Willem van Eeten wegens het beheer van de nalatenschap, 1776-1779, 1784, 1789 en 1797; 518; 1 band
          - Akte van taxatie van de nalatenschap; met akten van scheiding en deling; met staat van de onverdeelde boedel. Afschrift, 1777, 1789; met bijlagen, 1732-1777. Uittreksels, 1777 en 1778, 1732-1789; 519; 1 pak
          - Akte van toestemming door Anna van Barnevelt tot overdracht buiten fideï-commissair verband van de heerlijkheden Noordeloos en Vlijmen en Engelen aan Hendrik en Sara van Barnevelt. Afschrift, 1777, z.j.; 520; 1 stuk
      - GEERTRUIDA CORNELIA VAN BARNEVELT (geboren in 1719), XXXIII
        Geertruida Cornelia van Barnevelt was de dochter van Martinus van Barnevelt en Elisabeth Steenis. Zij trouwde in 1755 Abraham van Belcamp, overleden in 1797.
        - Handel en financiën
          - Brief van Clemens van Zanen aan Abraham van Belcamp over de verkoop en het merken van katoen, 1758; 521; 1 stuk
          - Akte van volmacht van Adriaan Floris Raap en Aarnoud van Aalst, gehuwd met Margaretha Sofia Raap, voor Abraham van Belcamp om goederen en effecten te verkopen, 1759; 522; 1 katern
        - Nalatenschap
          - Testament van Abraham van Belcamp en Geertruida Cornelia van Barnevelt, 1791; met codicillen van Abraham van Belcamp, 1797. Afschriften, 523; 2 katernen